【裁判字號】    95,重訴,3
【裁判日期】    951226
【裁判案由】    擄人勒贖等
【裁判全文】
臺灣宜蘭地方法院刑事裁定
公  訴  人  臺灣宜蘭地方法院檢察署檢察官
被      告  甲○○
選任辯護人  邱群傑律師
被      告  丙○○
選任辯護人  李蒼棟律師
上列被告因擄人勒贖等案件，經檢察官提起公訴（95年度偵字第
3000、3064、3222、3294號），本院裁定如下：
    主  文
甲○○、丙○○均自中華民國玖拾陸年壹月肆日起延長羈押貳月
。
    理  由
一、被告甲○○、丙○○因涉嫌擄人勒贖等案件，經檢察官提起
    公訴（95年度偵字第3000、3064、3222、3294號），本院於
    民國95年10月4日訊問後，認為被告2人犯罪嫌疑重大，所犯
    為最輕本刑5 年以上有期徒刑之罪，且有逃亡之虞及有羈押
    之必要，爰依刑事訴訟法第101條第1項第1款及3款規定予以
    羈押，合先敘明。
二、按羈押被告，審判中不得逾3 個月，但有繼續羈押之必要者
    ，得於期間未滿前，經法院依刑事訴訟法第101條及第101條
    之1 之規定訊問被告後，以裁定延長之；審判中延長羈押每
    次不得逾2 個月，如所犯最重本刑為10年以下有期徒刑以下
    之刑者，第1 審以3次為限，刑事訴訟法第108條第1項及第5
    項分別定有明文。次按，被告或辯護人，得隨時具保向法院
    聲請停止羈押，刑事訴訟法第110條第1項亦定有明文；而法
    院應否准許被告所為具保停止羈押之聲請，首應審酌其聲請
    是否具有刑事訴訟法第114 條所定不得駁回其聲請之事由，
    即被告所犯之罪是否為最重本刑三年以下有期徒刑、拘役、
    或專科罰金之罪者或被告懷胎五月以上或生產後二月未滿者
    或被告現罹疾病，非保外治療顯難痊癒者。其次則檢視法院
    羈押被告之理由是否繼續存在，即就刑事訴訟法第101 條及
    101條之1之規定，審酌被告犯罪嫌疑是否仍重大、羈押之事
    由是否繼續存在及有無羈押之必要性。若已無羈押原因，法
    院應即撤銷羈押；若羈押原因仍在，僅無羈押之必要性，則
    以具保、責付或限制住居等代替手段取代羈押之聲請即應准
    允。
三、經查：
（一）被告2 人所涉擄人勒贖罪嫌，其法定刑為死刑、無期徒刑
      或7年以上有期徒刑之重罪，非屬法定最重本刑3年以下有
      期徒刑、拘役或專科罰金之罪，亦無懷胎、生產或罹患疾
      病等情事，被告2人均不具有刑事訴訟法第114條各款所列
      應准予具保停止羈押之情形。
（二）被告甲○○對涉犯有擄人勒贖等犯行均坦承不諱，核與被
      害人乙○○、證人戊○○所陳情節大致相符，復有台北國
      際商業銀行賣匯水單交易憑證影本、臺灣銀行買匯水單交
      易憑證影本、門號0000000000號行動電話通訊監察譯文及
      扣案槍、彈等書、物證在卷可稽，堪認其擄人勒贖之犯罪
      嫌疑重大。被告丙○○雖坦認有參與強押被害人乙○○上
      車，剝奪其行動自由，並開車搭載甲○○取款及釋放乙○○等情，然對擄人勒贖此犯行則辯稱：不知情，以為僅是
      暴力討債云云，惟被告丙○○於95年5月24 日開車搭載甲○○等人強押乙○○上車，並於同年月6 日搭載甲○○前
      往濱江公園取款，復於同月7 日至甲○○住處搭載乙○○
      至苗栗釋放，是被告丙○○參與押人、取贖及放人等過程
      ，客觀行為已然該當擄人勒贖之構成要件，犯罪嫌疑顯然
      重大，其雖一再辯稱主觀上不知情云云，然羈押與否之心
      證僅需達有罪之高度懷疑即可，不以達有罪確信為必要，
      是被告丙○○所辯是否可採尚待本院進一步審理。
（三）被告甲○○坦認持有偽造之「陳建安」、「丁○○」身分
      證2 枚、「陳建安」臺灣居民來往大陸通行證及「陳建安
      」護照各1本，並於95年6月20日出境前往澳門，有內政部
      警政署刑事警察局95年12月4日刑鑑字第0950171950 號鑑
      定書、出入境查詢單及上開偽造之身分證、護照等書、物
      證在卷可考，其持有偽造之證件得以自由出入國境，又犯
      此重罪，有逃亡之高度誘因，再佐以前於88年、94年間分
      別因殺人及違反槍砲彈藥刀械管制條例等案件曾遭通緝之
      紀錄，有臺灣高等法院被告前案紀錄表在卷可稽，亦徵其
      有逃亡之虞，具備刑事訴訟法第101條第1款之羈押事由。
（四）被告2 人所涉擄人勒贖罪嫌，其法定刑已詳如上述，係屬
      刑事訴訟法第101條第1項第3 款所定「所犯為死刑、無期
      徒刑或最輕本刑為五年以上有期徒刑之罪」，具備法定羈
      押事由。
（五）法院對被告所執行之羈押，係為保全證據，或保全被告使
      訴訟程序得以如期進行，此尚包括日後刑罰執行之順利，
      是有無羈押之必要當由法院本於上開目的而為裁量性之決
      定，如上所述，被告2 人所涉犯之罪名為最輕本刑五年以
      上有期徒刑之重罪，被告甲○○更有逃亡之事實及危險，
      相較於其他輕罪，被告2 人可能期待之刑罰制裁較為嚴厲
      ，逃亡或使案情隱晦之危險也隨之提升，是為確保後續訴
      訟程序之進行，應認仍有繼續羈押被告之必要。
四、綜上所述，被告2 人犯罪嫌疑重大，被告甲○○具有刑事訴
    訟法第101條第1項第1款及第3款之羈押事由；被告丙○○具
    有刑事訴訟法第101條第項第3款之羈押事由，且均有繼續羈
    押之必要，爰自96年1月4日起對被告2人延長羈押2月，爰依
    刑事訴訟法第108條第1項及第2項，裁定如主文。
中    華    民    國    95    年    12    月    26    日
                  刑事第二庭審判長法  官  黃永勝
                                  法  官  陳嘉年
                                  法  官  楊坤樵
以上正本證明與原本無異。
如不服本裁定，應於裁定送達後5日內，向本院提出抗告狀。（
應附繕本）
                                  書記官  謝佩欣
中    華    民    國    95    年    12    月    26    日


司法院資訊處製作；財團法人民間司法改革基金會備份。
